【裁判字號】    95,交聲,338
【裁判日期】    950421
【裁判案由】    交管條例聲異
【裁判全文】
臺灣板橋地方法院刑事裁定             95年度交聲字第338號
原處分機關  交通部公路總局臺北區監理所
異  議  人
即受處分人  甲○○
上列異議人因違反道路交通管理處罰條例案件，對於交通部公路
總局臺北區監理所民國95年2 月17日所為之北監營裁字第裁40-A
EB646427號處分不服，聲明異議，本院裁定如下：
    主  文
異議駁回。
    理  由
一、異議意旨略以：異議人即受處分人甲○○於民國95年1 月2
    日13時20分許，在臺北市○○路317 巷口前，經警以伊闖紅
    燈為由攔停舉發。惟伊當時通過路口時係黃燈，員警所站之
    位置無法清楚判斷伊駛越停止線時之燈號，致舉發違規情形
    與事實不符，伊為此受原處分機關裁罰，自有不服。爰提起
    本件異議，請求撤銷原處分云云。
二、按汽車駕駛人，行經有燈光號誌管制之交岔路口闖紅燈者，
    處新臺幣一千八百元以上五千四百元以下罰鍰；道路交通管
    理處罰條例第53條定有明文。又汽車駕駛人違反第53條規定
    者，除依原條款處罰鍰外，並予記違規點數3 點，道路交通
    管理處罰條例第63條第1 項第3 款亦有規定。
三、經查，本件異議人即受處分人於95年1 月2 日13時20分許，
    因在臺北市○○路317 巷口前，為警舉發闖紅燈後，異議人
    未依限到案，原處分機關乃以異議人違反道路交通管理處罰
    條例第53條裁處罰鍰新臺幣（下同）2700元，並記違規點數
    3 點，有臺北市政府警察局北市警交大字第AEB646427 號舉
    發違反道路交通管理事件通知單影本、交通部公路總局臺北
    區監理所95年2 月17日所為之北監營裁字第裁40-AEB646427
    號號裁決書等在卷可稽。異議人雖執上開情詞，辯稱員警舉
    發之情與事實不符，伊於通過路口時燈號為黃燈云云。惟經
    本院傳訊掣單舉發之員警鍾國光到庭證稱：當時我騎機車在
    康定路317 巷口等紅燈，雖然我所在位置看不到異議人方向
    之車輛，但當我的方向已變換為綠燈時，看到在我左手邊的
    方向異議人闖紅燈，所以我馬上右轉追異議人的車子，因為
    在我行駛之方向變為綠燈時，異議人才開到我前面，所以確
    定異議人駛越停止線時為紅燈等語（見本院95年3 月29日訊
    問筆錄）。復經本院囑請臺北市政府警察局萬華分局查詢上
    開路段於平日12-14 時之號誌時相轉換秒差，其函覆稱該路
    口行車全紅為2 秒，另康定路317 巷口距離16.8公尺，有該
    分局95年4 月11日北市警萬分交字第09531471300 號函在卷
    可稽，並攝有照片3 幀為憑。而該巷口寬度僅有16.8公尺，
    全紅秒差達2 秒，若以行車時速15公里計算，異議人駛越停
    止線後行駛達該巷口中間（約離停止線8 公尺）亦約需2 秒
    。何況異議人既陳稱伊係於黃燈時搶越停止線，衡情時速當
    不致低於15公里以下。是若異議人於黃燈時即已越過停止線
    ，不可能行駛至該巷口中時，來車方向之燈號已轉換為綠燈
    。故而本件員警舉發時，因其所在位置之行車方向號誌已轉
    換為綠燈，茍異議人通過該路口停止線時仍為黃燈，加上全
    紅時段2 秒，不可能異議人行至巷口中間時員警所在方向號
    誌已轉換為綠燈，故由證人前開證述，佐以上開測量之結果
    ，足證異議人所辯顯與事實不符。且本件違規事實發生於13
    時許，員警於人、車較少之時段，本於親自見聞異議人違規
    事實之確信，當場攔停舉發，當無違誤之處。況員警與異議
    人亦無怨隙，更不致纂詞虛捏誣指異議人違規。且交通警員
    製單舉發違反道路交通管理處罰條例所列之違規行為，係公
    務員基於職務上權力，依法就特定之具體事件所為具公法上
    效果之單方行政行為，基於公務員為公法上行為具有公信力
    之原則，該行政處分當可被推定為真正。異議人憑片面空言
    ，否認上揭違規事實，而無實證相佐，所辯亦與上開事證之
    推斷結果不符，自難採信。從而，原處分機關認異議人有闖
    紅燈之違規事實，依首開法條規定，並審酌異議人違規情節
    ，裁處罰鍰2700元，並記違規點數3 點，核無違誤，量罰亦
    甚妥適，應予維持，本件異議為無理由，應予駁回。
據上論斷，應依道路交通案件處理辦法第19條，裁定如主文。
中    華    民    國    95    年    4     月    21    日
                    交通法庭    法  官  林漢強
上正本證明與原本無異。
如不服本裁定應於送達後5日內向本院提出抗告狀。
                                書記官  曾千庭
中    華    民    國    95    年    4     月    21    日


司法院資訊處製作；財團法人民間司法改革基金會備份。
